【裁判字號】    91,易,352
【裁判日期】    920123
【裁判案由】    竊盜
【裁判全文】
臺灣基隆地方法院刑事判決                          九十一年度易字第三五二號
    公  訴  人  臺灣基隆地方法院檢察署檢察官
    被      告  甲○○
右列被告因竊盜案件，經檢察官聲請以簡易判決處刑（九十一年度偵字第三九四一號
），本院改依通常程序審理，判決如左：
    主  文
甲○○意圖為自己不法之所有，以不正方法由自動付款設備取得他人之物，處拘役伍
拾日，如易科罰金，以參佰元折算壹日。
    事  實
一、甲○○曾因偽造文書案件，經臺灣桃園地方法院判處有期徒刑八月確定，緩刑四
    年，於民國八十九年六月二十八日確定，目前在緩刑期間。甲○○與乙○○係同
    事，並共同居住於基隆市○○路一０二號宿舍同一房間內，因知悉乙○○提款卡
    密碼，竟意圖為自己不法之所有，於九十一年八月二十八日上午六時許，在上揭
    宿舍內，利用乙○○酒醉之際，拿取乙○○皮包內之大安商業銀行帳號為000
    000000000號之金融卡一張（後因大安銀行為台新銀行合併，帳號改為
    0000000000000），持往基隆市○○路中國信託商業銀行所設之自
    動提款機，於同日上午八時二十五分八秒、八時二十五分四十二秒，接續二次未
    經乙○○授權而擅自輸入金融卡密碼，使自動提款機辨識系統對真正持卡人之識
    別產生錯誤此不正方法，使自動提款機依其所選取付款金額每次給付新台幣（下
    同）二萬元，共計二次，而取得乙○○所有之四萬元，後又將前揭金融卡趁乙○
    ○未發現之際放回乙○○之皮包內。嗣乙○○於同年月二十九日下午三時許，欲
    提領款項時，發現帳戶內只餘二百六十二元，經報警並調閱自動提款機之監視錄
    影畫面，因而發現上情。
二、案經基隆市警察局第二分局報請台灣基隆地方法院檢察署檢察官偵查起訴。
    理  由
一、訊據被告甲○○對拿取乙○○之金融卡前往自動提款機領款四萬元到手，坦誠不
    諱，惟辯稱：前曾向乙○○提及要向其借款，乙○○答稱好並表示忘記帶提款卡
    返家再說，其因急需用錢，只好在乙○○酒醉之際趁其不知拿金融卡自己去領錢
    。經查，本件犯罪事實業據被害人乙○○指述其並未同意被告甲○○拿其金融卡
    提領款項或承諾借款與被告甲○○。並有自動提款機所拍攝被告甲○○提領款項
    之照片一張，及被害人乙○○前揭帳戶之交易明細查詢表一份在卷可參。被告雖
    辯稱曾經得被害人乙○○同意借款，然此部分為被害人乙○○所否認，並衡理如
    被害人乙○○確實同意借款與被告，被告何庸以趁乙○○酒醉不知情之際拿取金
    融卡自行前往提款，後又趁乙○○未發現之際歸還，且乙○○又係自行要前往銀
    行提款時才發現款項已遭提領，被告所辯顯不足採。況且縱然被害人乙○○確實
    曾經承諾借款與被告，但並未交付金融卡並授權被告前往自動付款機提領款項，
    被告擅自拿取金融卡提款之行為仍為不正方法，是以被告辯解顯無可採，本件罪
    證明確，應依法論科。
二、核被告甲○○所為係犯刑法第三百三十九條之二第一項之由自動付款設備取得他
    人之物罪。被告以不正方法由自動付款設備取得被害人之財物，核其此部分犯行
    ，係犯刑法第三百三十九條之二第一項之罪。公訴人就該部分犯行，起訴事實已
    有記載，雖起訴書法條並未引用，但蒞庭公訴人業已補充論罪，法院仍得併予論
    罪。被告於九十一年八月二十八日上午八時二十五分八秒及四十二秒共計提領款
    項二次，因其時間密接，在同一部提款機提款，顯屬密接之接續犯行。爰審酌被
    告被告犯罪手段尚未產生重大危害，所取得款項非多，犯後大致坦承犯行，且已
    將款項清償被害人等一切情狀，量處有期徒刑如主文所示之刑及諭知易科罰金之
    折算標準。
三、公訴意旨另略以：被告甲○○拿取被害人乙○○之金融卡行為，亦觸犯竊盜罪嫌
    。按犯罪事實應依證據認定之，無證據不得推定其犯罪事實；次按不能證明被告
    犯罪或其行為不罰者，應諭知無罪之判決，刑事訴訟法第一百五十四條、第三百
    零一條第一項分別定有明文。並按竊盜罪應以具有不法所有意圖為必要。經查，
    被告甲○○拿取金融卡之目的係藉以提領款項，且其事後又將金融卡歸還被害人
    ，足見其對金融卡此動產本身並無不法所有之意圖，是以被告甲○○拿取金融卡
    犯行應不成立竊盜罪。原應為無罪之諭知，然依據公訴人犯罪事實之記載如成立
    竊盜罪，與前揭有罪之利用自動提款設備取得他人之物罪，為牽連犯之裁判上一
    罪關係爰不另為無罪之諭知。
四、本件原經檢察官聲請以簡易判決處刑，然本院認聲請書記載適用法條部分顯有不
    當，依法改依通常程序審理。
據上論結，應依刑事訴訟法第四百五十二條、第二百九十九條第一項前段、刑法三百
三十九條之二第一項、第四十一條第一項前段，罰金罰鍰提高標準條例第二條，判決
如主文。
本案經檢察官李辛茹到庭執行職務。
中      華      民      國      九十二      年      一    月    二十三  日
                                      臺灣基隆地方法院刑事第二庭
                                            法  官    王  翠  芬
右正本證明與原本無異。
對於本件判決如有不服，應於收受送達後十日內，向本院提出上訴書狀，上訴於臺灣
高等法院，並按他造當事人之人數附具繕本。
                                            書記官    陳  碧  玉
中      華      民      國      九十二      年      一    月    二十七  日
刑法第三百三十九條之二：
意圖為自己或第三人不法之所有，以不正方法由自動付款設備取得他人之物者，處三
年以下有期徒刑、拘役或一萬元以下罰金。
以前項方法得財產上不法之利益或使第三人得之者，亦同。


司法院資訊處製作；財團法人民間司法改革基金會備份。
